臺灣臺中地方法院民事裁定　　　　　　 100年度司護字第87號
聲　請　人　臺中市政府
法定代理人　胡志強
受　安置人　L384　　　　.
　　　　　　L962　　　　.
法定代理人　L384F　　　 .
上列當事人聲請繼續安置事件，本院裁定如下：
    主  文
准將受安置人L384、L962自民國一００年五月十五日起，繼續安
置參個月。
聲請程序費用由聲請人負擔。
    理  由
一、本件聲請意旨略以：受安置人L384、L962（均為十二歲以上
    ，未滿十八歲之少年，依兒童及少年福利法第四十六條規定
    『不得揭露足以識別兒童及少年身分之資訊』，真實姓名年
    籍詳卷對照表）之父母離異，並約定由生父擔任親權人。聲
    請人於一００年四月二十六日接獲受安置人二人就讀之學校
    通報，表示受安置人二人於同年月二十四日遭生父施暴。經
    社工前往瞭解，受安置人二人於該日下午因故發生爭執，受
    安置人生父於晚間即持刀威脅受安置人二人，並動手毆打受
    安置人L962頭部。另受安置人生父先前已多次持刀恫嚇受安
    置人二人，並屢對受安置人二人暴力相向，評估受安置人生
    父無法提供受安置人二人妥善之教養照顧，聲請人業於同年
    五月十二日緊急安置受安置人於安置機構，並通知法定代理
    人。現基於少年最佳利益，並提供受安置人二人必要保護與
    觀察輔導，爰依兒童及少年福利法第三十七條第二項規定，
    聲請准予裁定將受安置人二人繼續安置三個月等語。並提出
    臺中市家庭暴力及性侵害防治中心社會工作員兒少保護個案
    家庭處遇建議表、全戶戶籍資料表、傷勢照片、兒童少年保
    護及高風險家庭通報表、一一三保護專線諮詢紀錄表、家庭
    暴力事件通報表及特殊個案輔導處理摘要表等件為證。
二、按兒童及少年有下列各款情形之一，非立即給予緊急保護、
    安置或為其他處分，其生命、身體或自由有立即之危險或危
    險之虞者，直轄市、縣（市）主管機關應予緊急保護、安置
    或為其他必要之處置：(一)兒童及少年未受適當之養育或照顧
    (二)。兒童及少年有立即接受診治之必要，而未就醫者。(三)兒
    童及少年遭遺棄、身心虐待、買賣、質押、被強迫或引誘從
    事不正當之行為或工作者。(四)兒童及少年遭受其他迫害，非
    立即安置難以有效保護者；直轄市、縣（市）主管機關依前
    條規定緊急安置時，應即通報當地地方法院及警察機關，並
    通知兒童及少年之父母、監護人。但其無父母、監護人或通
    知顯有困難時，得不通知之。緊急安置不得超過七十二小時
    ，非七十二小時以上之安置不足以保護兒童及少年者，得聲
    請法院裁定繼續安置。繼續安置以三個月為限，必要時，得
    聲請法院裁定延長之。兒童及少年福利法第三十六條第一項
    、第三十七條第一、二項分別定有明文。
三、經查：聲請人主張之事實，業據提出與其所述情節相符之上
    揭證物在卷可稽，堪信為真實。另經社工訪視之結果略以：
    1.案主姊妹多次遭案父拿菜刀威脅及施暴，案父又於四月二
    十四日拿菜刀威脅案主姊妹，且對案妹施暴，經社工員連日
    進行多方了解後，緊急安置案主姊妹。2.案主姊妹皆表示案
    父習慣性以手打案主姊妹的頭，案妹表示案父至少一星期打
    案主姊妹的頭一次，案主姊妹皆表示案父打頭出手力道大，
    每次被打頭部皆會感到疼痛。因案父情緒難以控制，故常對
    案主姊妹施暴。3.案父多次對案主姊妹施暴，已嚴重影響案
    主姊妹的人身安全及身心發展，如未即時安置實難確保案主
    姊妹之安全，故由社工陪同案主姊妹至派出所製作家暴通報
    表及聲請保護令，並向法院聲請繼續安置三個月等語，此有
    臺中市家庭暴力及性侵害防治中心社會工作員兒少保護個案
    家庭處遇建議表附卷可按。本院認法律固賦予父母於適當情
    況下對子女行使懲戒權，惟其行使應係在言語教化無能奏效
    之後，始得為此不得不然之措施，且所使用之懲戒方法必須
    不過當，而今受安置人二人生父逕捨言語溝通管道，而反取
    之與教化全無相涉之方式，實易致使子女心靈恐慌，失卻安
    全感，易形成未來社會問題。現受安置人生父顯無法妥適照
    顧受安置人二人，受安置人二人需安置之原因並未消滅，是
    為提供受安置人二人較為安全、關愛之生活教養環境，自應
    再繼續安置受安置人二人，妥予保護。從而，依前揭法條規
    定，聲請人所為之上開聲請，核無不合，應予准許。
四、依非訟事件法第二十一條第一項前段，裁定如主文。
中    華    民    國   100    年    5     月    13    日
                  家事法庭      司法事務官  林敬程
以上正本係照原本作成。
如不服本件裁定，得於裁定書送達之翌日起十日內，以書狀敘述
理由，向本庭提起抗告。
中    華    民    國   100    年    5     月    13    日
                                書  記  官  廖于萱